臺灣臺中地方法院交通事件裁定　　　　96年度交聲字第1088號
原處分機關　交通部公路總局臺中區監理所臺中市監理站
異　議　人
即受處分人　甲○○
上列受處分人因違反道路交通管理處罰條例案件，對於交通部公
路總局臺中區監理所臺中市監理站於民國96年9月18日所為之裁
決（裁監稽違字第裁61-HC0000000號裁決書），聲明異議，本院
裁定如下：
    主  文
異議駁回。
    理  由
一、原處分機關略以：受處分人甲○○於民國96年5月26日凌晨1
    時許，駕駛車牌號碼G6A-277號重型機車，在臺中縣太平市
    ○○○路45巷口處，因「無照駕駛」之違規事實，經臺中縣
    警察局霧峰分局太平交通小隊警員舉發，應到案日期為96年
    6月10日前，受處分人未於期限內到案，本所遂96年9月18日
    以裁監稽違字第裁61-HC0000000號裁決書裁處罰鍰新臺幣（
    下同）9千6百元，於法並無不合等語。
二、異議人即受處分人甲○○（下稱受處分人）異議意旨略以：
    伊於96年5月26日出車禍，住院到96年6月22日出院，導致罰
    單過期未繳，請從輕量刑，罰繳最低額度，伊出院之後，精
    神狀況、自主能力均不能控制，導致行動不便，意識尚仍模
    糊，所以罰單逾期未繳，迄今都靠家裡扶助，伊家裡經濟能
    力亦不佳，懇請法外開恩等語，爰聲明異議。
三、按「汽車駕駛人，有下列情形之一者，處新臺幣6千元以上1
    萬2千元以下罰鍰，並當場禁止其駕駛：一、未領有駕駛執
    照駕駛小型車或機器腳踏車。」，道路交通管理處罰條例第
    21條第1項第1款定有明文。又依違反道路交通管理事件統一
    裁罰基準及處理細則所附之違反道路交通管理事件統一裁罰
    基準表之規定，因未領有駕駛執照駕駛機器腳踏車之違規事
    實，逾越應到案期限60日以上，繳納罰鍰或逕行裁決處罰者
    ，應處罰鍰9千6百元。
四、經查，受處分人於上開時地，無照駕駛車牌號碼G6A-277號
    重型機車之違規事實，為受處分人於聲明異議狀內所自承，
    且有原舉發機關之舉發違反道路交通管理事件通知單及違反
    道路交通管理事件裁決書各1份在卷可稽。然受處分人以其
    因自96年5月26日起至同年6月22日住院，致罰單過期未繳，
    請求從輕量刑，改罰繳最低額等語置辯，惟查：受處分人所
    提出之國軍臺中總醫院附設民眾診療服務處診斷證明書記載
    ，受處分人甲○○係於96年5月26日住進加護病房，並於96
    年6月2日轉出加護病房，而本案之應到案期限為96年6月10
    日前，受處分人自得於轉出加護病房期間，辦理出院請假手
    續逕至各地郵局或公路監理機關辦理繳納本件罰鍰。且依受
    處分人異議狀內容觀之，受處分人尚有家人照顧，其亦可委
    託家人至公路監理機關辦理繳納本件罰鍰，卻怠忽輕責，直
    至9月18日裁決書寄發後，始於9月26日提出異議要求改處罰
    鍰最低額。受處分人對於罰鍰一事不聞不問，漠不關心，其
    前開辯稱不足採。從而，原處分機關據以援引上開規定，裁
    處罰鍰9千6百元，核無違誤。本件聲明異議為無理由，應予
    駁回。
五、據上論斷，應依道路交通管理處罰條例第87條第2項，道路
    交通案件處理辦法第19條規定，裁定如主文。
中　　華　　民　　國　　96　　年　　10　　月　　15　　日
                        交通法庭  法　官   許月馨
上正本證明與原本無異。
如不服本裁定，應於送達後5日內，向本院提出抗告狀。
                                  書記官   黃美雲
中　　華　　民　　國　　96　　年　　10　　月　　15　　日
